臺灣新北地方法院民事裁定
111年度聲字第31號
聲  請  人  郭全福  



相  對  人  吳易勳  
            廖宥騰  
上列當事人間聲請停止執行事件，本院裁定如下：
    主  文
聲請人以新臺幣（下同）75萬元供擔保後，本院民國109年度司
執字第27325號清償票款強制執行事件之執行程序，於本院111年
度訴字第261號債務人異議之訴事件判決確定前應暫予停止。
聲請人以75萬元供擔保後，本院108年度司執字第82769號清償票
款強制執行事件之執行程序，於本院111年度訴字第261號債務人
異議之訴事件判決確定前應暫予停止。
    理  由
一、按有回復原狀之聲請或提起再審或異議之訴，或對於和解為
    繼續審判之請求，或提起告調解無效之訴、撤銷調解之訴，
    或對於許可強制執行之裁定提起抗告時，法院因必要情形或
    依聲請定相當並確實之擔保，得為停止強制執行之裁定，強
    制執行法第18條第2項定有明文。又法院依強制執行法第18
    條第2項定擔保金額而准許停止強制執行之裁定者，該項擔
    保係備供債權人因停止執行所受損害之賠償，其數額應依標
    的物停止執行後，債權人未能即時受償或利用該標的物所受
    之損害額，或其因另供擔保強制執行所受之損害額定之，非
    以標的物之價值或其債權額為依據（最高法院86年度台抗字
    第442號裁判參照）。
二、查聲請人以相對人吳易勳、廖宥騰（合稱相對人）各以本院
    108年度司票字第6149、2783號本票准許強制執行裁定，聲
    請對聲請人強制執行，均請求給付票款345萬7,441元，分別
    為本院109年度司執字第27325號、108年度司執字第82769號
    清償票款強制執行事件（下稱系爭執行事件）執行中，現聲
    請人已對相對人提起債務人異議之訴（本院以111年度訴字
    第261號受理中，下稱本案事件），主張因情事變更致本票
    債權原因關係已陷於嗣後客觀給付不能，為免因執行遭受無
    法回復之損害，爰請准裁定停止執行等情，業據本院依職權
    調取系爭執行事件及本案事件卷宗查明屬實，聲請人依強制
    執行法第18條第2項規定聲請停止執行，自屬應予准許。本
    院以系爭執行事件執行債權金額2筆各為345萬7,441元，合
    計為691萬4,882元，應係得上訴第三審，參考各級法院辦案
    期限實施要點規定，其第一、二、三審審判案件之期限分別
    為1年4月、2年、1年，合計為4年4月，依每筆345萬7,441元
    年息百分之5之法定利息計算，聲請人提起債務人異議之訴
    聲請停止執行，致相對人執行延宕所可能遭受之損害金額各
    約為75萬元（3,457,441×5%〈4＋4/12〉＝749,112），爰酌定擔
    保金額如主文所示。
三、依強制執行法第18條第2項，裁定如主文。
中　　華　　民　　國　  111　　年　　2 　　月　　9　　日
                  民事第五庭    法　官　連士綱
以上正本係照原本作成
如對本裁定抗告，應於收受裁定正本送達後10日內向本院提出抗
告狀，並繳納抗告裁判費新臺幣1,000元整。
中　　華　　民　　國　　111 　年　　2 　　月　　10　　日
                                書記官　游曉婷